【裁判字號】    97,易,1051
【裁判日期】    980507
【裁判案由】    竊盜等
【裁判全文】
臺灣苗栗地方法院刑事判決              97年度易字第1051號
公  訴  人  臺灣苗栗地方法院檢察署檢察官
被      告  未○○
                    （另案在臺灣新竹監獄執行）
            Ｅ○○  37歲民.
                    （另案在臺中監獄苗栗分監執行）
            地○○
            Ｃ○○  61歲民.
                      號
            Ｄ○○
                    （另案在臺中監獄苗栗分監執行）
上列被告等因竊盜等案件，經檢察官提起公訴（96年度偵字第59
11號），本院判決如下：
    主    文
未○○犯如附表所示之罪，均累犯，各處如附表所示之刑。應執
行有期徒刑貳年陸月。
Ｅ○○犯如附表所示之罪，均累犯，各處如附表所示之刑。應執
行有期徒刑貳年貳月。
地○○犯如附表所示之罪，各處如附表所示之刑。應執行有期徒
刑年。
Ｃ○○犯幫助恐嚇取財罪，累犯，處有期徒刑月又拾伍日，如
易科罰金，以新臺幣壹仟元折算壹日。
Ｄ○○無罪。
    犯罪事實
一、未○○前因違反毒品危害防制條例案件，先後經臺灣高等法
    院臺中分院以93年度上訴字第1960號、93年度上易字第1534
    號判決判處有期徒刑10月、1 年確定，嗣經臺灣高等法院臺
    中分院以94年度聲字第251 號裁定定應執行刑為有期徒刑1
    年8 月確定；另因竊盜案件，經本院以93年度易字第253 號
    判決判處有期徒刑1 年8 月確定，並與前開毒品案件合併定
    應執行刑為有期徒刑3 年4 月確定，嗣於民國96年4 月3 日
    縮短刑期假釋出監，所餘刑期交付保護管束，於96年7 月16
    日保護管束期滿未經撤銷，其未執行之刑，以已執行論。Ｅ
    ○○曾於95年間因竊盜案件，先後經本院以95年度易字第22
    6 號、95年度易字第664 號判決判處有期徒刑8 月、1 年確
    定，並經本院以95年度聲字第1025號裁定合併定應執行刑為
    有期徒刑1 年7 月確定，嗣因符合中華民國96年罪犯減刑條
    例之規定，經本院以96年度聲減字第68號裁定減刑並定應執
    行刑為有期徒刑9 月確定，並於96年7 月16日執行完畢。Ｃ
    ○○則於90年間因違反毒品危害防制條例案件，經本院以90
    年度易字第175 號判決判處有期徒刑8 月確定，於91年11月
    22日因縮短刑期假釋出監，所餘刑期交付保護管束，並於92
    年1 月7 日保護管束期滿未經撤銷，其未執行之刑，以已執
    行論。
二、未○○、Ｅ○○、地○○、己○○（待其到案後，再行審結
    ）4 人共同基於意圖為自己不法所有之犯意聯絡與行為分擔
    ，共組擄鴿勒贖集團，自96年（起訴書誤載為97年）7 月23
    日起至同年8 月28日止，在苗栗縣銅鑼鄉新雞隆山區，由Ｅ
    ○○、地○○、己○○3 人以架設鴿網捕捉他人所有飛行經
    過該處之賽鴿方式，於如附表所示之時間，竊取如附表所示
    之辰○○等人所有之賽鴿得手。再於當日，由未○○依據Ｅ
    ○○通報之賽鴿腳環上之電話號碼，使用0000000000號行動
    電話門號（未扣案，該門號係於96年5 、6 月間由綽號「阿
    賓」之不詳姓名年籍成年男子交予未○○使用），撥打電話
    予附表所示之辰○○等被害人，以有賽鴿中網，如不依其指
    示匯錢，不讓賽鴿返回之事恐嚇如附表所示之辰○○等人，
    使附表所示之辰○○等人心生畏懼，恐無法取回賽鴿，乃均
    依其指示，各將如附表所示匯款金額欄之款項匯入渠等向他
    人所收購之廖瓊瑤所申設之南苗郵局第00000000000000號帳
    戶內。再由未○○自己或委由不知情之Ｄ○○持該帳戶提款
    卡提領款項，並由未○○將提領情況回報予在山區等候之Ｅ
    ○○、己○○、地○○後，再將已匯款鴿主之賽鴿放行，所
    得款項則交由未○○分配予Ｅ○○、地○○、己○○（各次
    恐嚇取財之時間、被害人、賽鴿數目、匯入帳戶、被害金額
    均詳如附表所示），前後共計獲取新臺幣（下同）80, 296
    元之不法所得。嗣因被害人辰○○等人報警，經警查閱上述
    帳戶提領款項之監視錄影紀錄，發現未○○、Ｄ○○有提領
    該帳戶內款項，進而循線查獲上情。
三、Ｃ○○能預見將金融帳戶交付他人使用，可能將被犯罪集團
    作為犯罪工具，猶基於幫助他人恐嚇取財之不確定故意，於
    96年6 月間某日，在苗栗縣苗栗市○○路附近，將其前苗栗
    南苗郵局所申辦帳號：00000000000000號帳戶之存摺、提款
    卡及密碼，交付予不詳姓名之成年人，用以便利他人犯罪後
    ，將金錢存入該帳戶而取得犯罪所得。嗣未○○透過不詳姓
    名之成年人取得Ｃ○○上開帳戶後，與Ｅ○○、地○○、己
    ○○共同竊鴿恐嚇如附表所示辰○○等被害人時，即將Ｃ○
    ○上開帳戶作為恐嚇取財匯款之用。
四、案經苗栗縣警察局移送臺灣苗栗地方法院檢察署檢察官偵查
    起訴。
    理    由
壹、證據能力之說明：
    按被告以外之人於審判外之陳述，雖不符刑事訴訟法第159
    條之1至第159條之4之規定，然經當事人於審判程序同意作
    為證據，法院審酌該言詞陳述作成時之情況，認為適當者，
    亦得為證據；當事人、代理人或辯護人於法院調查證據時，
    知有刑事訴訟法第159條第1項不得為證據之情形，而未於言
    詞辯論終結前聲明異議者，視為有前項之同意，刑事訴訟法
    第159 條之5 定有明文。經查，本案檢察官、被告等人於本
    案言詞辯論終結前，對於本判決所引用之下列各項證據之證
    據能力，未曾爭執其證據能力或聲明異議，本院審酌前開證
    據之作成或取得之狀況，無非法或不當取證之情事，且亦無
    顯不可信之情況，並無證據力明顯過低之情形，復經本院於
    審判期日就上開證據依法進行調查、辯論，揆諸上開規定，
    應認均有證據能力，合先敘明。
貳、未○○、Ｅ○○、地○○竊盜及恐嚇取財有罪部分：
一、被告未○○、Ｅ○○就上開犯罪事實二所載之犯行均坦承不
    諱，核與證人即附表所示之辰○○等被害人於警詢之證述情
    節相符，且有Ｃ○○上開帳戶之交易明細資料、如附表所示
    被害人之匯款單、被告未○○、證人Ｄ○○提領贓款之自動
    提款機監視器畫面翻拍照片、用以恐嚇被害人之0000000000
    號行動電話門號於96年8 月24日之通聯紀錄及被告未○○、
    Ｅ○○、地○○使用之0000000000、0000000000、00000000
    00號行動電話門號雙向通聯紀錄在卷可稽，足認被告未○○
    、Ｅ○○之自白與事實相符，應可採信。
二、訊據被告地○○矢口否認有何竊取賽鴿、恐嚇取財之犯行，
    辯稱：己○○原本有找伊從事擄鴿勒贖，但伊在大湖種水果
    沒有空，就介紹未○○與己○○認識，伊知道他們有去擄鴿
    勒贖，但伊並沒有參與，更沒有提供提款卡給未○○云云。
    惟查：
  (一)證人即共同被告未○○於偵查中以證人之身分具結後證稱：
    伊提領竊鴿贖款所使用之提款卡，係地○○、Ｅ○○要提款
    時交給伊，提款卡的密碼也是地○○或Ｅ○○告訴伊，伊提
    領完就拿給他們，有幾次沒空，伊就請Ｄ○○幫忙領款，領
    完後都是交給地○○或Ｅ○○，0000000000號行動電話門號
    是伊女友的哥哥綽號「阿賓」的男子在96年5 、6 月間給伊
    的，伊使用約2 個星期，就在Ｅ○○住處，交給Ｅ○○使用
    ，因Ｅ○○剛服刑回來，沒有電話等語（見96年度偵字第59
    11號偵查卷卷三第55-56 頁），而被告未○○與被告地○○
    係表兄弟關係，具有一定之親誼，其應無甘冒偽證之罪責而
    誣指被告地○○之必要。
  (二)雖被告地○○辯稱：未○○曾因積欠伊金錢，遭伊毆打，未
    ○○因而不滿，始挾怨指證伊云云。然證人未○○指稱：伊
    雖有向地○○借錢，但係在96年1 月間，當時借款並沒有寫
    借據，伊於96年10月2 日做完筆錄後，地○○、Ｅ○○及己
    ○○就來找伊，要求伊自己承擔起來，不要牽扯他們，並要
    伊寫借據，證明伊之前有欠地○○5 萬元，借據上的日期96
    年7 月5 日是隨便寫的等語（見96年度偵字第5911號偵查卷
    卷三第55-56 、65-66 頁），並提出其與被告地○○對話之
    錄音為證。而依該錄音內容之譯文，被告地○○曾表示：「
    不用你來承認該案，我會叫人出來承認該案，恐嚇部分也不
    是我打的，放出來的聲音也不是我的，你聽得懂嗎？現在電
    話在哪裡，反正你就向警方說綽號帶過就好，警察問起你，
    就說因欠我錢，有錢打電玩沒錢還我，我很生氣而被我打，
    才講我們的，我講的你有記得嗎？有關跟你早上聯絡的通聯
    紀錄，你跟警方講是我叫你起床，而打電話給你的，因為我
    平常很早起床的，你聽懂嗎？那借錢的事，你跟我借錢共借
    5 萬元，還欠我3 萬，然後因你欠我錢而有錢打電玩沒錢還
    我，被我打，你記得起來嗎？」等語，此為被告地○○所不
    否認，並有錄音譯文在卷足佐（見96年度偵字第5911號偵查
    卷卷二第72頁），足見被告未○○前揭所述，並非子虛。
  (三)又被告地○○自承其使用之行動電話門號為0000000000號，
    經核對該門號於96年8 月21、22日之通聯紀錄，查知被告地
    ○○於96年8 月21日上午5 時45分、5 時50分與被告Ｅ○○
    有通話紀錄，而當時通話之基地台位置分別在苗栗縣苗栗市
    ○○街、苗栗縣公館鄉五谷村，惟於當日上午11時51分許，
    其與被告未○○所使用之0000000000號行動電話門號通話時
    ，渠2 人之基地台位置則均係在苗栗縣銅鑼鄉○○○段483-
    1 地號，且被告地○○自當日上午11時51分許至下午6 時48
    分許間之通聯紀錄之基地台位置均係在苗栗縣銅鑼鄉○○○
    段483-1 地號，期間被告地○○曾與未○○、Ｅ○○有多次
    通聯之紀錄，而被告未○○、Ｅ○○當時使用之基地台位置
    亦係在苗栗縣銅鑼鄉○○○段483-1 地號，此有雙向通聯紀
    錄在卷可稽（96年度偵字第5911號偵查卷卷二第82-97 頁）
    ，足見被告地○○與Ｅ○○、未○○於同一時段，共同出現
    在Ｅ○○、未○○從事竊鴿勒贖之苗栗縣銅鑼鄉新雞隆山區
    。雖被告地○○辯稱：當日伊係與Ｅ○○、己○○到山上去
    採羊奶頭（樹頭），伊打電話給未○○是要向未○○討錢云
    云。然被害人庚○○、陳禎瀛、丙○○、丁○○、Ｂ○○等
    人遭歹徒竊取賽鴿勒贖時間均係在96年8 月21日上午，足見
    96年8 月21日被告Ｅ○○等人應有在苗栗縣銅鑼鄉新雞隆山
    區從事竊鴿勒贖行為甚明，則被告地○○如何能與被告陳信
    宏、己○○在山區採羊奶頭？再被告地○○雖又辯稱：伊當
    日打電話給未○○係要向未○○討錢云云。惟查，被告地○
    ○供稱被告未○○積欠伊的款項僅有3 萬元，而被告地○○
    與被告未○○又係表兄弟關係，衡之常情，被告地○○實無
    為催討3 萬元債務而於96年8 月21日當日以電話向未○○催
    討債務多達8 次之必要。從而，被告地○○前揭所辯，在在
    與常理不符，難以憑採，其前揭犯行，應堪認定。
三、再按共同正犯，係共同實施犯罪行為之人，在共同意思範圍
    內，各自分擔犯罪行為之一部，相互利用他人之行為，以達
    其犯罪之目的，其成立不以全體均參與實施犯罪構成要件之
    行為為要件（最高法院92年度台上字第5407號、92年度台上
    字第2824號判決意旨參照）。查犯罪集團為達成擄鴿勒贖之
    目的，自須分工負責架設捕鴿網竊鴿、撥打勒贖電話、領取
    贓款及釋放鴿子，本案被告未○○、Ｅ○○、地○○、己○
    ○等人既對於賽鴿係架網竊取而來，且竊取賽鴿之目的即係
    為向鴿主恐嚇取財等情有所認識，客觀上又分別分擔竊鴿、
    撥打勒贖電話、提領贓款及釋放賽鴿之行為，並且共同朋分
    贓款，依照上開說明，縱渠等未就本案每件竊盜及恐嚇取財
    等犯行之每一階段參與，仍應認被告未○○、Ｅ○○、地○
    ○與己○○係在共同竊鴿勒贖之意思範圍內，各自分擔犯罪
    行為之一部，相互利用他人之行為，以達其犯罪之目的，均
    應負共犯之責。從而，被告未○○、Ｅ○○、地○○共犯附
    表所示竊鴿勒贖犯行之事證明確，應依法論科。
四、論罪科刑：
  (一)核被告未○○、Ｅ○○、地○○所為，均係犯刑法第321 條
    第1 項第4 款之結夥竊盜罪及同法第346 條第1 項之恐嚇取
    財罪。被告未○○、Ｅ○○、地○○與己○○4 人就附表所
    示犯行間，均有犯意聯絡及行為分擔，應論以共同正犯。又
    被告等人每日上午在前揭地點，捕捉落網賽鴿時，將落網之
    賽鴿一一取下之數個舉動，其所捕捉之賽鴿雖可能分屬不同
    人所有，然被告等人所為之數個舉動，均係出於同一竊盜之
    意思決定，為遂行同一竊盜犯行所為，而在一般社會觀念上
    ，應得將其等每日上午捕捉落網賽鴿之複數舉動，評價為一
    行為，至於被告等人於不同日期前往上開地點捕捉賽鴿之行
    為，因已難謂犯罪時間密切關聯，即應予以分別評價，無從
    將其等於前開期間每日所為之竊盜犯行評價為單一行為，是
    被告等人於附表所示同一日期，竊取如附表所示數被害人賽
    鴿之行為，各係在同一地點，以一個行竊行為，同時侵害數
    被害人之財產法益，為同種想像競合犯，均應依刑法第55條
    想像競合犯之規定，論以刑法第321 條第1 項第4 款結夥竊
    盜之一罪。另被告等對於附表編號8 、20、24、28、33之被
    害鴿主，雖竊得之賽鴿在1 隻以上，惟致電要求匯款，仍均
    係以一恐嚇取財行為對同一被害鴿主為之，均僅分別論以一
    恐嚇取財罪。被告未○○、Ｅ○○、地○○所犯上開結夥竊
    盜、恐嚇取財犯行間，犯意各別，行為互異，均應予分論併
    罰。
  (二)被告未○○、Ｅ○○前有如犯罪事實欄一所載之刑案科刑及
    執行紀錄，均於96年7 月16日執行完畢等情，有卷附之臺灣
    高等法院被告前案紀錄表可按，其2 人於受有期徒刑之執行
    完畢後，5 年以內故意再犯本案有期徒刑以上之罪，皆為累
    犯，應各依刑法第47條第1 項之規定，加重其刑。
  (三)爰審酌被告未○○、Ｅ○○、地○○等人不思以正當途徑謀
    取財富，竟為圖不法利益違法網鴿勒贖，雖每次恐嚇金額為
    數千元不等，但次數頻繁，嚴重影響賽鴿活動之進行，造成
    被害鴿主之損害，危害良善風俗及社會治安，自應受相當之
    刑事非難，並衡酌被告未○○、Ｅ○○、地○○之素行、其
    等在本案參與之程度、犯罪之期間、所得利益及被告未○○
    、Ｅ○○犯後坦承犯行，被告地○○否認犯行之犯罪後態度
    及檢察官具體求刑之範圍等一切情狀，對被告未○○、Ｅ○
    ○、地○○分別量處如主文所示之刑，並定其應執行之刑。
  (四)至於扣案黃色上衣1 件，並非被告未○○、Ｅ○○、地○○
    或己○○所有之物，且係供Ｄ○○平日穿著之用，並非供犯
    罪所用之物，自無法宣告沒收。另0000000000號行動電話門
    號雖係被告未○○等人用以對被害鴿主恐嚇取財使用；0000
    000000號、0000000000號、0000000000號行動電話門號則雖
    係被告Ｅ○○、未○○、地○○持以互相聯絡竊盜、恐嚇取
    財犯罪使用，惟該等門號之申請人均非被告3 人，且均未扣
    案，爰均不予宣告沒收，併此敘明。
、被告Ｃ○○幫助恐嚇取財有罪部分：
一、訊據被告Ｃ○○固坦承有開設上開南苗郵局帳戶，並將該帳
    戶之存摺、提款卡及密碼交付予他人使用等情，惟否認有何
    幫助恐嚇取財犯行，辯稱：伊將帳戶存摺、提款卡、密碼交
    給辛○○，伊不知道辛○○要做何使用云云。經查：
  (一)附表所示之被害鴿主，確於附表所示之時間遭恐嚇，而依指
    示將各該款項匯入被告Ｃ○○上開南苗郵局帳戶等情，業據
    證人即被害鴿主辰○○等人於警詢證述明確，並有上開被害
    鴿主等人之匯款單及該帳戶交易明細資料在卷可證，足見被
    告Ｃ○○該帳戶確實被他人充作匯入贖款之用無誤。
  (二)按刑法上之故意，分為直接故意（確定故意）與間接故意（
    不確定故意），「行為人對於構成犯罪之事實，明知並有意
    使其發生者」為直接故意；「行為人對於構成犯罪之事實，
    預見其發生而其發生並不違背其本意者」為間接故意；而間
    接故意與有認識的過失之區別，在於二者對構成犯罪之事實
    雖均預見其能發生，但前者對其發生並不違背其本意，後者
    則確信其不發生。且幫助犯之成立，以行為人主觀上認識被
    幫助者正欲從事犯罪或係正在從事犯罪，且該犯罪有既遂之
    可能，而其行為足以幫助他人實現構成要件者，即具有幫助
    故意，並不以行為人確知被幫助者係犯何罪名為必要。又金
    融帳戶為個人理財之工具，申請開設金融帳戶並無任何特殊
    之限制，一般民眾皆能自由申請開戶，並得同時在不同金融
    機構申請多數存款帳戶使用，乃眾所周知之事實，且金融機
    構帳戶存摺事關個人財產權益之保障，其專有性甚高，除非
    本人或與本人具親密關係者，難認有何理由可自由流通使用
    該存摺。再一般人均有妥為保管及防止他人任意使用金融帳
    戶之存摺等物之認識，縱特殊情況偶需交付他人使用，亦必
    深入瞭解用途及合理性，始予提供，且該等專有物品如落入
    不明人士手中，而未加以闡明正常用途，極易被利用為與財
    產有關之犯罪工具，此為吾人依一般生活認知所易於體察之
    常識，而有犯罪意圖者，非有正當理由，竟徵求他人提供帳
    戶，客觀上可預見其目的，係供為某筆資金之存入，嗣再行
    領出之用，且該筆資金之存入及提領過程係有意隱瞞其流程
    及行為人身分曝光之用意，一般人本於一般認知能力均易於
    瞭解；尤以邇來因恐嚇取財集團猖獗，報章媒體屢屢報導其
    均以蒐購人頭帳戶作為其恐嚇取財供匯款之工具，政府並因
    而於電子或平面媒體廣為宣導防止民眾受騙，被告Ｃ○○於
    案發時年屆60歲，有相當之社會歷練，其應可預見將其上開
    郵局帳戶之存摺、金融卡及其密碼提供予他人使用，將幫助
    他人實施恐嚇取財等犯罪，縱其並不確知被恐嚇取財之對象
    係何人，亦無法確知如何恐嚇取財之具體內容，但由被告Ｃ
    ○○對於使用人之用途、可能之金錢來源均不予深究，即率
    然允諾將個人與金融機構往來之存摺、提款卡等憑證及辨認
    密碼，交付他人使用，顯具縱有人以其該郵局帳戶實施恐嚇
    取財之犯罪，亦不違背其本意之幫助意思至明。
  (三)綜上，被告Ｃ○○對於其所交付之上開帳戶將被用來作為恐
    嚇取財等犯罪之工具已有預見並認識，嗣被告未○○、Ｅ○
    ○、地○○等人果利用該帳戶據以恐嚇取財，被告Ｃ○○所
    參與者，復係恐嚇取財犯罪構成要件以外之行為，此外又查
    無任何證據足資證明被告Ｃ○○與該竊鴿勒贖集團之成員間
    有何恐嚇取財之犯意聯絡，足認被告Ｃ○○應僅止於幫助之
    階段，其幫助恐嚇取財犯行事證明確，應予依法論科。
二、按刑法上之幫助犯，係指以幫助之意思，對於正犯資以助力
    ，而未參予實施犯罪之行為者而言。被告Ｃ○○將其所有之
    上開南苗郵局帳戶提供予他人作為恐嚇取財之匯款指定帳戶
    ，乃係基於幫助該等成年之不詳人士恐嚇取財之不確定故意
    ，而其提供上開帳戶之行為，要屬恐嚇取財構成要件以外之
    行為，是核其所為，係犯刑法第30條第1 項、第346 條第1
    項之幫助恐嚇取財罪。又被告Ｃ○○幫助他人犯恐嚇取財罪
    ，為幫助犯，應依刑法第30條第2 項之規定減輕其刑。再被
    告Ｃ○○前有如犯罪事實欄一所載之刑案科刑及執行紀錄，
    於92年1 月7 日執行完畢等情，有卷附之臺灣高等法院被告
    前案紀錄表可參，其於受有期徒刑之執行完畢後，5 年以內
    故意再犯本案有期徒刑以上之罪，為累犯，應依刑法第47條
    第1 項之規定加重其刑。爰審酌被告Ｃ○○應可知悉目前社
    會上詐騙集團犯案猖獗，時有利用人頭帳戶恐嚇取財之情事
    ，竟仍率爾將其郵局帳戶交付他人使用，增加檢警犯罪偵查
    之困難性，等同助長犯罪，危害社會秩序，應予非難，惟其
    已於本院審理時表示認罪，尚有悔意，並衡酌其智識程度僅
    有小學畢業，以打零工維生，經濟狀況非佳暨其犯罪動機、
    目的及檢察官具體求刑之範圍等一切情狀，量處如主文所示
    之刑，並諭知易科罰金之折算標準，以示懲儆。
肆、被告Ｄ○○無罪部分：
一、公訴意旨略以：被告Ｄ○○明知為他人提領來源不明之款項
    ，可能係幫助犯罪集團向他人索財之所得，竟因貪圖小利而
    不違本意，基於幫助他人恐嚇取財之犯意，於96年8 月間某
    日起，因接受未○○之託，以未○○交付之上述Ｃ○○帳戶
    提款卡及密碼，於下列時間，前往渣打國際商業銀行公館分
    行自動提款機，提領上述帳戶內之贖款金額，再交還予未○
    ○，未○○則再轉交予Ｅ○○及地○○等人：96年8 月24
    日13時34分，提領2 次計2 千4 百元，同年月27日14時05
    分，提領1 次計1 萬元，同年月28日14時45分，提領1 次
    計4 千元。因認被告Ｄ○○涉犯刑法第30條第1 項、第346
    條第1 項之幫助恐嚇取財罪嫌。
二、按犯罪事實應依證據認定之，無證據不得認定犯罪事實；又
    不能證明被告犯罪者，應諭知無罪之判決，刑事訴訟法第15
    4 條第2 項、第301 條第1 項前段分別定有明文。又認定犯
    罪事實所憑之證據，雖不以直接證據為限，間接證據亦包括
    在內，然而無論直接證據或間接證據，其為訴訟上之證明，
    須於通常一般之人均不致有所懷疑，而得確信其為真實之程
    度者，始得據為有罪之認定，倘其證明尚未達到此一程度，
    有合理之懷疑存在而無從使事實審法院得有罪之確信時，即
    應由法院為諭知被告無罪之判決，最高法院著有76年臺上字
    第4986號判例可資參照。又按刑事訴訟法第161 條已於91年
    2 月8 日修正公布，其第1 項規定：檢察官就被告犯罪事實
    ，應負舉證責任，並指出證明之方法。因此，檢察官對於起
    訴之犯罪事實，應負提出證據及說服之實質舉證責任。倘其
    所提出之證據，不足為被告有罪之積極證明，或其指出證明
    之方法，無從說服法院以形成被告有罪之心證，基於無罪推
    定之原則，自應為被告無罪判決之諭知，最高法院92年台上
    字第128 號判例要旨參照。
三、公訴意旨認被告Ｄ○○涉犯上開罪嫌，無非係以：被告Ｄ○
    ○坦承於上開時間，受未○○之託持上述帳戶提款卡及密碼
    提款、證人即共同被告未○○有委託被告Ｄ○○提款之陳述
    、證人即被害人辰○○等人於警詢中有關其等被恐嚇取財經
    過之陳述、被害人之交易明細單據及被告Ｄ○○於上述金融
    機構提領贖款之監視錄影紀錄翻拍照片等為其論據。
四、訊據被告Ｄ○○固坦承於前開時間，受未○○之請託，持未
    ○○交付提款卡及密碼，前往渣打國際商業銀行公館分行自
    動提款機提款，並將提領之金錢與提款卡交還未○○等情不
    諱，惟堅詞否認有何幫助恐嚇取財之犯行，辯稱: 伊與未○
    ○係朋友，未○○表示沒空請伊幫忙提款，沒有任何代價，
    因未○○有告訴伊提款密碼並交付提款卡給伊，伊沒有詢問
    過未○○帳戶內金錢來源，只是單純幫未○○提款，並無幫
    助他人犯罪之意等語。經查:
  (一)被告Ｄ○○受未○○之託，以未○○交付之上述Ｃ○○帳戶
    提款卡及密碼，分別於96年8 月24日下午1 時34分、96年8
    月27日下午2 時5 分、96年8 月28日下午2 時45分，前往渣
    打國際商業銀行公館分行自動提款機，提領上述帳戶內之金
    錢2 千4 百元（提領2 次）、1 萬元、4 千元，並將提領得
    之金錢及提款卡交還未○○，而上開帳戶內之金錢均係附表
    所示被害人，因遭恐嚇取財而於附表所示時間匯入等情，為
    被告Ｄ○○所不爭執，並經證人即同案被告未○○於警詢、
    偵查中；證人即附表所示被害人於警詢指述明確（見96年度
    偵字第59 11 號偵查卷卷一第11-14 頁、96年度偵字第5911
    號偵查卷卷三第55頁），復有上開Ｃ○○帳戶資料交易明細
    及Ｄ○○前往自動櫃員機提款之監視錄影紀錄翻拍照片在卷
    可參（見96年度偵字第5911號偵查卷卷二第65-68 、98-101
    頁、96年度偵字第5911號偵查卷卷三第36頁），固堪以認定
    。惟此尚不足以推論被告Ｄ○○於受託提領款項時，有認知
    或預見該帳戶內之款項之來源係恐嚇取財等犯罪所得。
  (二)又按「刑法不確定之故意，不僅行為人對於構成犯罪之事實
    ，須有預見，且其發生並不違背其本意，始克相當。」（最
    高法院70年度台上字第3964號判決要旨參照）。復以幫助犯
    成立之要件，除須有幫助行為外，須行為人有幫助之故意，
    而其故意內涵，除須行為人對其所實施幫助行為有違法性之
    認識或有認識之可能外（構成要件故意或故意責任），尚須
    對於正犯所實施犯罪行為有具體之認識或有認識之可能性，
    亦即從犯對於正犯所實施之全部犯罪構成要件該當性之事實
    應有所認識或有認識之可能性。查被告Ｄ○○與未○○係屬
    舊識，渠等之間自存有相當程度之信任關係，而依一般社會
    生活經驗，親朋之間委託代為提款之情況，並非經驗法則所
    無，且提款卡並非信用卡，外觀上並無顯足以辨別該提款卡
    係屬何人所有之特徵，況被告未○○又係告知正確之提款密
    碼，衡情被告Ｄ○○於代未○○領款時，是否能預見未○○
    所委託提領之金錢係進行恐嚇取財等犯罪之所得，非無疑問
    。此外，復無其他積極之證據足以證明被告Ｄ○○因代為提
    款有收取任何代價，亦無證據證明被告Ｄ○○受未○○之託
    持提款卡領款當時，確已預見其以提款卡所提領之金錢係恐
    嚇取財所得，自難認其受友人未○○之託，持未○○交付之
    提款卡及密碼幫忙未○○提款時，有何幫助他人恐嚇取財之
    不確定故意。
五、綜上所述，依檢察官所提出之證據方法無從認定被告Ｄ○○
    確有被訴之幫助恐嚇取財犯行，即其證明尚難謂已達一般人
    可確信為真實亦即無其他合理懷疑而達有罪確信之程度，是
    揆諸前開規定及說明，本件被告Ｄ○○之犯行尚屬不能證明
    ，自應為被告Ｄ○○無罪之諭知。至被告Ｄ○○雖於本院審
    理時對本院訊以「對本案是否認罪」表示「認罪」，惟被告
    Ｄ○○始終為上開辯解不移，是被告Ｄ○○之真意顯非就被
    訴事實全部或一部自白，本院亦未能以其認罪表示資為被告
    Ｄ○○有罪之認定，殆屬當然。
據上論斷，應依刑事訴訟法第299 條第1 項前段、第301 條第1
項前段，刑法第28條、第321 條第1 項第4 款、第346 條第1 項
、第30條第1 項、第2 項、第55條、第51條第5 款、第41條第1
項前段、第47條第1 項，刑法施行法第1 條之1 第1 項前段、第
2項 ，判決如主文。
本案經檢察官黃俊鳴到庭執行職務。
中    華    民    國    98    年    5     月     7    日
                刑事第三庭    審判長法  官  柳章峰
                                    法  官  顏苾涵
                                    法  官  林佩儒
以上正本證明與原本無異。
如不服本判決應於收受判決後10日內向本院提出上訴書狀，並應
應敘述具體理由。其未敘述上訴理由者，應於上訴期間屆滿後20
日內向本院補提理由書(均須按他造當事人之人數附繕本)「切勿
逕送上級法院」。
                                    書記官  陳玲君
中    華    民    國    98    年    5     月     7    日
附記論罪之法條全文：
中華民國刑法第321條
（加重竊盜罪）
犯竊盜罪而有左列情形之一者，處 6 月以上、 5 年以下有期徒
刑：
一、於夜間侵入住宅或有人居住之建築物、船艦或隱匿其內而犯
之者。
二、毀越門扇、牆垣或其他安全設備而犯之者。
三、攜帶兇器而犯之者。
四、結夥三人以上而犯之者。
五、乘火災、水災或其他災害之際而犯之者。
六、在車站或埠頭而犯之者。
前項之未遂犯罰之。
中華民國刑法第346條第1項
（單純恐嚇罪）
意圖為自己或第三人不法之所有，以恐嚇使人將本人或第三人之
物交付者，處6月以上5年以下有期徒刑，得併科1千元以下罰金
。
【附表】：
┌──┬────┬────┬─────┬─────┬─────┬─────┬─────┬─────┐
│編號│竊鴿時間│被害人（│恐嚇時間  │匯款時間  │匯款戶名、│被害人筆錄│所犯罪名、│所犯罪名、│
│    │數    量│匯款人）│          │匯款金額  │帳號      │及匯款單  │宣告刑（竊│宣告刑 (恐│
│    │        │        │          │          │          │          │盜部分）  │嚇取財部分│
│    │        │        │          │          │          │          │          │)         │
├──┼────┼────┼─────┼─────┼─────┼─────┼─────┼─────┤
│ 1. │96年7月 │辰○○  │96年7月23 │96年7月23 │Ｃ○○    │偵5911卷一│未○○、劉│未○○、劉│
│    │23日1隻 │        │日某時許  │日下午3時 │台灣郵政  │P126至129 │信宏犯結夥│信宏共同犯│
│    │        │        │          │14分許    │0000000-  │頁偵5911卷│竊盜罪，均│恐嚇取財罪│
│    │        │        │          │$1804 元  │0000000號 │二P263    │累犯，各處│，均累犯，│
│    │        │        │          │          │          │          │有期徒刑柒│各處有期徒│
│    │        │        │          │          │          │          │月。      │刑柒月。  │
│    │        │        │          │          │          │          │地○○犯結│地○○共同│
│    │        │        │          │          │          │          │夥竊盜罪，│犯恐嚇取財│
│    │        │        │          │          │          │          │處有期徒刑│罪，處有期│
│    │        │        │          │          │          │          │柒月。    │徒刑柒月。│
├──┼────┼────┼─────┼─────┼─────┼─────┼─────┼─────┤
│ 2. │96年7月 │卯○○  │96年7月26 │96年7月26 │Ｃ○○    │偵5911卷一│同上      │同上      │
│    │26日1隻 │        │日上午8時 │日上午8時 │台灣郵政  │P94至97頁 │          │          │
│    │（起訴書│        │許        │24分許    │0000000-  │偵5911卷二│          │          │
│    │誤載為4 │        │          │$5000元   │0000000號 │P252      │          │          │
│    │隻）    │        │          │          │          │          │          │          │
├──┼────┼────┼─────┼─────┼─────┼─────┼─────┼─────┤
│ 3. │96年7月 │亥○○  │96年7月31 │96年7月31 │Ｃ○○    │偵5911卷二│同上      │同上      │
│    │31日1隻 │        │日上午10時│日上午10時│台灣郵政  │P146至149 │          │          │
│    │        │        │許        │53分許    │0000000-  │、270頁   │          │          │
│    │        │        │          │$2002 元  │0000000號 │          │          │          │
├──┼────┼────┼─────┼─────┼─────┼─────┤          ├─────┤
│ 4. │96年7月 │甲○○  │96年7月31 │96年7月31 │Ｃ○○    │偵5911卷二│          │同上      │
│    │31日1隻 │        │日上午11時│日上午11時│台灣郵政  │P154至157 │          │          │
│    │        │        │許        │43分許    │0000000-  │、273頁   │          │          │
│    │        │        │          │$2006 元  │0000000號 │          │          │          │
├──┼────┼────┼─────┼─────┼─────┼─────┤          ├─────┤
│ 5. │96年7月 │酉○○  │96年7月31 │96年7月31 │Ｃ○○    │偵5911卷二│          │同上      │
│    │31日1隻 │        │日上午10時│日上午10時│台灣郵政  │P166至169 │          │          │
│    │        │        │許        │22分許    │0000000-  │、276頁   │          │          │
│    │        │        │          │$2004 元  │0000000號 │          │          │          │
├──┼────┼────┼─────┼─────┼─────┼─────┼─────┼─────┤
│ 6. │96年8月 │戊○○  │96年8月1日│96年8月1日│Ｃ○○    │偵5911卷二│同上      │同上      │
│    │1 日1隻 │（阿國）│下午2時許 │下午2時27 │台灣郵政  │P162至165 │          │          │
│    │        │        │          │分許$2005 │0000000-  │、275頁   │          │          │
│    │        │        │          │元（起訴書│0000000號 │          │          │          │
│    │        │        │          │誤載2006元│          │          │          │          │
│    │        │        │          │）        │          │          │          │          │
├──┼────┼────┼─────┼─────┼─────┼─────┤          ├─────┤
│ 7. │96年8月 │卯○○  │96年8月1日│96年8月1日│Ｃ○○    │偵5911卷一│          │同上      │
│    │1日1隻  │        │下午2時許 │下午2時55 │台灣郵政  │P94至97頁 │          │          │
│    │        │        │          │分許$1800 │0000000-  │偵5911卷二│          │          │
│    │        │        │          │元        │0000000號 │P251      │          │          │
├──┼────┼────┼─────┼─────┼─────┼─────┼─────┼─────┤
│ 8. │96年8月 │壬○○  │96年8月2日│96年8月2日│Ｃ○○    │偵5911卷一│同上      │同上      │
│    │2日2隻  │        │下午3時許 │下午3 時36│台灣郵政  │P70 至73頁│          │          │
│    │（起訴書│        │          │分許$3002 │0000000-  │偵5911卷二│          │          │
│    │誤載為1 │        │          │元        │0000000號 │P245      │          │          │
│    │隻）    │        │          │          │          │          │          │          │
├──┼────┼────┼─────┼─────┼─────┼─────┤          ├─────┤
│ 9. │96年8 月│Ｇ○○  │96年8 月2 │96年8 月2 │Ｃ○○    │偵5911卷一│          │同上      │
│    │2 日1隻 │        │日中午12時│日下午1時 │台灣郵政  │P138至141 │          │          │
│    │        │        │許        │2分許     │0000000-  │頁偵5911卷│          │          │
│    │        │        │          │$1803元   │0000000號 │二P268    │          │          │
├──┼────┼────┼─────┼─────┼─────┼─────┼─────┼─────┤
│ 10. │96年8 月│戌○○  │96年8 月3 │96年8 月3 │Ｃ○○    │偵5911卷一│同上      │同上      │
│    │3日1隻  │        │日下午2時 │日下午2時 │台灣郵政  │P102至105 │          │          │
│    │        │        │許        │10分許    │0000000-  │頁偵5911卷│          │          │
│    │        │        │          │$1805 元  │0000000號 │二P256    │          │          │
├──┼────┼────┼─────┼─────┼─────┼─────┤          ├─────┤
│ 11. │96年8月3│Ｆ○○  │96年8 月3 │96年8 月3 │Ｃ○○    │偵5911卷一│          │同上      │
│    │日1隻   │        │日下午2時 │日下午2時 │台灣郵政  │P118至121 │          │          │
│    │        │        │許        │06分許    │0000000-  │頁偵5911卷│          │          │
│    │        │        │          │$1510 元  │0000000號 │二P261    │          │          │
├──┼────┼────┼─────┼─────┼─────┼─────┤          ├─────┤
│ 12. │96年8月3│子○○  │96年8 月3 │96年8 月3 │Ｃ○○    │偵5911卷一│          │同上      │
│    │日1隻   │        │日中午12時│日下午2時 │台灣郵政  │P122至125 │          │          │
│    │        │        │許        │19分許    │0000000-  │頁偵5911卷│          │          │
│    │        │        │          │$2011 元  │0000000號 │二P262    │          │          │
├──┼────┼────┼─────┼─────┼─────┼─────┤          ├─────┤
│ 13. │96年8 月│辰○○  │96年8 月3 │96年8 月3 │Ｃ○○    │偵5911卷一│          │同上      │
│    │3 日1 隻│        │日某時許  │日下午2時 │台灣郵政  │P126至129 │          │          │
│    │        │        │          │26分許    │0000000-  │頁偵5911卷│          │          │
│    │        │        │          │$1600 元  │0000000號 │二P264    │          │          │
├──┼────┼────┼─────┼─────┼─────┼─────┤          ├─────┤
│ 14. │96年8月 │天○○  │96年8 月3 │96年8 月3 │Ｃ○○    │偵5911卷二│          │同上      │
│    │3日1隻  │        │日下午3時 │日下午3時 │台灣郵政  │P174至177 │          │          │
│    │        │        │許        │10分許    │0000000-  │、278頁   │          │          │
│    │        │        │          │$1818 元  │0000000號 │          │          │          │
├──┼────┼────┼─────┼─────┼─────┼─────┤          ├─────┤
│ 15. │96年8月 │宇○○  │96年8 月3 │96年8 月3 │Ｃ○○    │偵5911卷二│          │同上      │
│    │3日1隻  │        │日下午1時 │日下午1時 │台灣郵政  │P178至181 │          │          │
│    │        │        │許        │57分許    │0000000-  │、279頁   │          │          │
│    │        │        │          │$2002元   │0000000號 │          │          │          │
├──┼────┼────┼─────┼─────┼─────┼─────┤          ├─────┤
│ 16. │96年8月 │Ｇ○○  │96年8 月10│96年8 月10│Ｃ○○    │偵5911卷一│同上      │同上      │
│    │10日1隻 │        │日中午12時│日中午12時│台灣郵政  │P138至141 │          │          │
│    │        │        │許        │32分許    │0000000-  │頁偵5911卷│          │          │
│    │        │        │          │$2000元   │0000000號 │二P267    │          │          │
├──┼────┼────┼─────┼─────┼─────┼─────┤          ├─────┤
│ 17. │96年8 月│申○○  │96年8 月10│96年8月10 │Ｃ○○    │偵5911卷二│          │同上      │
│    │10日1隻 │（陳慧雯│日下午2時 │日下午3時 │台灣郵政  │P170至173 │          │          │
│    │        │）      │許        │59分許    │0000000-  │、277頁   │          │          │
│    │        │        │          │$1802元   │0000000號 │          │          │          │
├──┼────┼────┼─────┼─────┼─────┼─────┼─────┼─────┤
│ 18. │96年8 月│黃○○  │96年8月11 │96年8月11 │Ｃ○○    │偵5911卷一│同上      │同上      │
│    │11日1隻 │        │日上午10時│日上午10時│台灣郵政  │P110至113 │          │          │
│    │        │        │許        │45分許    │0000000-  │頁偵5911卷│          │          │
│    │        │        │          │$1800 元  │0000000號 │二P258    │          │          │
├──┼────┼────┼─────┼─────┼─────┼─────┤          ├─────┤
│ 19. │96年8 月│陳禎瀛  │96年8 月11│96年8月11 │Ｃ○○    │偵5911卷一│          │同上      │
│    │11日1隻 │        │日上午10時│日上午10時│台灣郵政  │P114至117 │          │          │
│    │        │        │許        │31分許    │0000000-  │頁偵5911卷│          │          │
│    │        │        │          │$1802元   │0000000號 │二P260    │          │          │
├──┼────┼────┼─────┼─────┼─────┼─────┤          ├─────┤
│ 20. │96年8 月│Ｈ○○  │96年8 月11│96年8月11 │Ｃ○○    │偵5911卷二│          │同上      │
│    │11日2 隻│        │日上午9時 │日上午9時 │台灣郵政  │P158至161 │          │          │
│    │        │        │許        │40分許    │0000000-  │、274頁   │          │          │
│    │        │        │          │$3601元   │0000000號 │          │          │          │
├──┼────┼────┼─────┼─────┼─────┼─────┼─────┼─────┤
│  │96年8 月│亥○○  │96年8 月14│96年8 月14│Ｃ○○    │偵5911卷二│同上      │同上      │
│    │14日1 隻│        │日上午11時│日上午11時│台灣郵政  │P146至149 │          │          │
│    │        │        │許        │30分許    │0000000-  │、271頁   │          │          │
│    │        │        │          │$2006元   │0000000號 │          │          │          │
├──┼────┼────┼─────┼─────┼─────┼─────┼─────┼─────┤
│  │96年8月 │庚○○  │96年8月21 │96年8月21 │Ｃ○○    │偵5911卷一│同上      │同上      │
│    │21日1隻 │        │日上午11時│日上午11時│台灣郵政  │P106至109 │          │          │
│    │        │        │許        │3分許     │0000000-  │頁偵5911卷│          │          │
│    │        │        │          │$1812 元  │0000000號 │二P257    │          │          │
├──┼────┼────┼─────┼─────┼─────┼─────┤          ├─────┤
│  │96年8月 │陳禎瀛  │96年8 月21│96年8 月21│Ｃ○○    │偵5911卷一│          │同上      │
│    │21日1隻 │        │日上午11時│日上午11時│台灣郵政  │P114至117 │          │          │
│    │        │        │許        │02分許    │0000000-  │頁偵5911卷│          │          │
│    │        │        │          │$1813元   │0000000號 │二P259    │          │          │
├──┼────┼────┼─────┼─────┼─────┼─────┤          ├─────┤
│  │96年8月 │丙○○  │96年8 月21│96年8 月21│Ｃ○○    │偵5911卷一│          │同上      │
│    │21日2隻 │        │日上午10時│日上午10時│台灣郵政  │P130至133 │          │          │
│    │        │        │許        │36分許    │0000000-  │頁偵5911卷│          │          │
│    │        │        │          │$3606元   │0000000號 │二P265    │          │          │
├──┼────┼────┼─────┼─────┼─────┼─────┤          ├─────┤
│  │96年8月 │丁○○  │96年8 月21│96年8月21 │Ｃ○○    │偵5911卷一│          │同上      │
│    │21日1隻 │        │日上午11時│日上午11時│台灣郵政  │P134至137 │          │          │
│    │        │        │許        │34分許    │0000000-  │頁偵5911卷│          │          │
│    │        │        │          │$1809元   │0000000號 │二P266    │          │          │
├──┼────┼────┼─────┼─────┼─────┼─────┤          ├─────┤
│  │96年8月 │Ｂ○○  │96年8 月21│96年8 月21│Ｃ○○    │偵5911卷二│          │同上      │
│    │21日1隻 │        │日中午12時│日中午12時│台灣郵政  │P150至153 │          │          │
│    │        │        │許        │49分許    │0000000-  │、272頁   │          │          │
│    │        │        │          │$2003元   │0000000號 │          │          │          │
├──┼────┼────┼─────┼─────┼─────┼─────┼─────┼─────┤
│  │96年8 月│巳○○  │96年8 月22│96年8 月22│Ｃ○○    │偵5911卷一│同上      │同上      │
│    │22日1 隻│        │日上午11時│日上午11時│台灣郵政  │P90 至93頁│          │          │
│    │        │        │許        │02分許    │0000000-  │偵5911卷二│          │          │
│    │        │        │          │$2006 元  │0000000號 │P250      │          │          │
├──┼────┼────┼─────┼─────┼─────┼─────┼─────┼─────┤
│  │96年8 月│午○○  │96年8 月24│96年8 月24│Ｃ○○    │偵5911卷一│同上      │同上      │
│    │24日2隻 │（陳崇文│日上午11時│日上午11時│台灣郵政  │P59 至61頁│          │          │
│    │        │）      │許        │19分許    │0000000-  │偵5911卷二│          │          │
│    │        │        │          │$3204 元  │0000000號 │P242-1    │          │          │
├──┼────┼────┼─────┼─────┼─────┼─────┤          ├─────┤
│  │96年8 月│丑○○  │96年8 月24│96年8 月24│Ｃ○○    │偵5911卷一│          │同上      │
│    │24日1隻 │        │日上午11時│日上午11時│台灣郵政  │P62 至65頁│          │          │
│    │        │        │許        │24分許    │0000000-  │偵5911卷二│          │          │
│    │        │        │          │$1813元   │0000000號 │P243      │          │          │
├──┼────┼────┼─────┼─────┼─────┼─────┤          ├─────┤
│  │96年8 月│Ａ○○  │96年8 月24│96年8 月24│Ｃ○○    │偵5911卷一│          │同上      │
│    │24日1 隻│        │日上午10時│日上午11時│台灣郵政  │P66 至69頁│          │          │
│    │        │        │許        │許$2012元 │0000000-  │偵5911卷二│          │          │
│    │        │        │          │          │0000000號 │P244      │          │          │
├──┼────┼────┼─────┼─────┼─────┼─────┤          ├─────┤
│  │96年8 月│乙○○  │96年8 月24│96年8 月24│Ｃ○○    │偵5911卷一│          │同上      │
│    │24日1 隻│        │日上午11時│日上午11時│台灣郵政  │P78 至81頁│          │          │
│    │（起訴書│        │許        │21分許    │0000000-  │偵5911卷二│          │          │
│    │誤載為2 │        │          │$2001 元  │0000000號 │P247      │          │          │
│    │隻）    │        │          │          │          │          │          │          │
├──┼────┼────┼─────┼─────┼─────┼─────┤          ├─────┤
│  │96年8月 │宙○○  │96年8 月24│96年8 月24│Ｃ○○    │偵5911卷一│          │同上      │
│    │24日1隻 │        │日上午11時│日上午11時│台灣郵政  │P82 至85頁│          │          │
│    │        │        │許        │12分許    │0000000-  │偵5911卷二│          │          │
│    │        │        │          │$2003 元  │0000000號 │P248      │          │          │
├──┼────┼────┼─────┼─────┼─────┼─────┤          ├─────┤
│  │96年8月 │癸○○  │96年8月24 │96年8月24 │Ｃ○○    │偵5911卷一│          │同上      │
│    │24日3隻 │（邱李倫│日上午10時│日上午10時│台灣郵政  │P98至101頁│          │          │
│    │        │）      │許        │50、51分許│0000000-  │偵5911卷二│          │          │
│    │        │        │          │$3410+1611│0000000號 │P254、255 │          │          │
│    │        │        │          │=5021元   │          │          │          │          │
├──┼────┼────┼─────┼─────┼─────┼─────┼─────┼─────┤
│  │96年8月 │玄○○  │96年8 月27│96年8 月27│Ｃ○○    │偵5911卷一│同上      │同上      │
│    │27日1隻 │        │日上午10時│日上午10時│台灣郵政  │P74 至77頁│          │          │
│    │        │        │許        │29分許    │0000000-  │偵5911卷二│          │          │
│    │        │        │          │$2005 元  │0000000號 │P246      │          │          │
├──┼────┼────┼─────┼─────┼─────┼─────┤          ├─────┤
│  │96年8月 │Ｉ○○  │96年8 月27│96年8 月27│Ｃ○○    │偵5911卷一│          │同上      │
│    │27日1隻 │        │日上午10時│日上午10時│台灣郵政  │P86 至89頁│          │          │
│    │        │        │許        │46分許    │0000000-  │偵5911卷二│          │          │
│    │        │        │          │$2002 元  │0000000號 │P249      │          │          │
├──┼────┼────┼─────┼─────┼─────┼─────┼─────┼─────┤
│  │96年8月 │寅○○  │96年8月28 │96年8月28 │Ｃ○○    │偵5911卷二│同上      │同上      │
│    │28日（起│        │日（起訴書│日上午11時│台灣郵政  │P142至145 │          │          │
│    │訴書誤載│        │誤載為27日│45分許    │0000000-  │、269頁   │          │          │
│    │為27日）│        │）上午某時│$2002元   │0000000號 │          │          │          │
│    │1隻     │        │許        │          │          │          │          │          │
└──┴────┴────┴─────┴─────┴─────┴─────┴─────┴─────┘


司法院資訊處製作；財團法人民間司法改革基金會備份。
